臺灣高等法院刑事判決               100年度上易字第2250號
上  訴  人
即  被  告  林芯如
上列上訴人因詐欺案件，不服臺灣桃園地方法院100年易字第477
號，中華民國100年7月26日第一審判決（起訴案號：臺灣桃園地
方法院檢察署99年度調偵字第741號、偵緝字第822號）提起上訴
，本院判決如下：
    主  文
上訴駁回。
    事  實
一、林芯如（原名林秀琴）因經濟狀況窘迫，欲借款應急，明知
    已四處舉債，並無資力足以清償借款，明知其任職桃園縣立
    體育場工友之薪資所得，前於民國92年01月起業經台灣桃園
    地方法院核發扣押命令、移轉命令，將每月應領薪津新臺幣
    （下同）3 萬元之3分之1移轉予臺灣土地銀行等多位債權人
    ，竟隱匿該等事實，意圖為自己不法所有，基於詐欺之概括
    犯意，連續為下列犯行：(一)於94年10月06日，在址設桃園縣
    桃園市○○路○段1號桃園縣立體育場內，向在該體育場擔任
    志工之徐燈瑩表示欲借款12,500元，且為取信徐燈瑩，佯稱
    其每月有3萬多元薪資，保證可於1週內還款，並簽發以其為
    發票人、面額12500元（起訴書誤載為1萬2,5000元，應更正
    ）、到期日為94年11月6日本票1紙作為擔保，致徐燈瑩信以
    為真，陷於錯誤，而貸予12,500元予林芯如。(二)於94年11月
    04日，在上址桃園縣立體育場內，向徐燈瑩表示欲借款65,0
    00元，佯以其友人近日內還款後，即可全數清償積欠徐燈瑩
    款項為幌，且為取信徐燈瑩，並簽發以其為發票人、面額為
    65000元、到期日為95年2月8日本票1紙作為擔保，致徐燈瑩
    信以為真，陷於錯誤，而貸予65,000元予林芯如。(三)於95年
    02月25日，在桃園縣中壢市中興巷31號姜劉鳳之住處內，向
    姜劉鳳表示欲借款10萬元，為取信姜劉鳳，向姜劉鳳訛稱其
    每月均有固定3萬元薪資所得，姜劉鳳可於95年4月起至同年
    8月止，每月持中國國際商業銀行（95年8月21日與交通銀行
    合併並更名為兆豐國際商業銀行）帳號00000000000 號薪資
    帳戶資料，自行至銀行提領2 萬元，以資清償借款，致姜劉
    鳳信以為真，陷於錯誤，而與林芯如訂立借款契約，當場貸
    予10萬元款項，林芯如雖將上開帳戶存摺、印鑑交付、並將
    提款卡密碼登載予借據，惟未將提款卡、存摺提款密碼一併
    交付。嗣姜劉鳳發現無法以林芯如上開帳戶提領款項，幾經
    徐燈瑩、姜劉鳳催討債務，林芯如於給付徐燈瑩6 千元、給
    付姜劉鳳5 千元後，即拒不還款，且避不見面，徐燈瑩、姜
    劉鳳始知受騙。
二、案經徐燈瑩、姜劉鳳分別訴由臺灣桃園地方法院檢察署檢察
    官偵查起訴。
    理  由
壹、證據能力部分：
一、按被告以外之人於偵查中向檢察官所為之陳述，除顯有不可
    信之情況者外，得為證據，刑事訴訟法第159條之1第2 項，
    定有明文。偵查中對被告以外之人所為之偵查筆錄，或被告
    以外之人向檢察官所提之書面陳述，性質上均屬傳聞證據。
    惟現階段刑事訴訟法規定檢察官代表國家偵查犯罪、實施公
    訴，依法其有訊問被告、證人及鑑定人之權，證人、鑑定人
    且須具結，而實務運作時，檢察官偵查中向被告以外之人所
    取得之陳述，原則上均能遵守法律規定，不致違法取供，其
    可信度極高。經查，證人徐燈瑩、姜劉鳳在檢察官偵查中所
    為之證述，性質上雖屬傳聞證據，惟係偵查中向檢察官所為
    ，並經具結，證人徐燈瑩、姜劉鳳未曾提及檢察官在偵訊時
    有任何強暴、脅迫、詐欺、利誘等以不正方法取供之情，其
    陳述時之心理狀況健全、並無受外力干擾，且證人徐燈瑩、
    姜劉鳳業於本案審判中到庭依人證之調查程序具結作證，並
    經被告就其等陳述行使對質詰問權，觀諸偵訊筆錄之記載形
    式，本院亦查無檢察官在上開偵訊時有任何以不正方法訊問
    ，而有違反陳述者之自由意志等顯有不可信情況，衡諸上開
    規定，自有證據能力。
二、次按「被告以外之人於審判外之陳述，雖不符刑事訴訟法第
    159條之1至第159條之4之規定，而經當事人於審判程序同意
    作為證據，法院審酌該言詞陳述或書面陳述作成時之情況，
    認為適當者，亦得為證據。當事人、代理人或辯護人於法院
    調查證據時，知有刑事訴訟法第159條第1項不得為證據之情
    形，而未於言詞辯論終結前聲明異議者，視為有前項之同意
    。」刑事訴訟法第159條之5，亦有明定。本判決所引用以下
    審判外作成之相關供述證據，公訴人及被告於法院準備程序
    、審判期日均表示無意見而不予爭執，亦未於言詞辯論終結
    前聲明異議，本院審酌上開證據資料製作時之情況，尚無違
    法取得及證明力明顯過低之瑕疵，認以之作為證據應屬適當
    ，而其餘所依憑判斷之非供述證據，本院亦查無有何違反法
    定程序取得之情形，且上開各該證據均經本院於審判期日依
    法進行證據之調查、辯論，被告於訴訟上防禦權，已受保障
    ，故上開證據資料，均有證據能力。
貳、實體部分：
一、訊據上訴人即被告（下稱被告）林芯如，固不諱言彼時確無
    資力，其薪資所得之3分之1業遭法院扣押移轉予債權人，且
    簽發本票2 紙向告訴人徐燈瑩借款12,500元、65,000元，以
    及向告訴人姜劉鳳借款10萬元，並承諾每月償還2 萬元等情
    ，惟矢口否認有詐欺取財犯行，先後辯稱：向徐燈瑩、姜劉
    鳳借款時已告知其薪資遭法院扣款3分之1，另提供鑽戒予姜
    劉鳳作為抵押，確有誠意還款，且其在第一筆借款有清償後
    ，徐燈瑩始同意再借其第二筆借款，向姜劉鳳借款，前後兩
    次僅取得九萬五千元，後因經濟困難始無法償債，並無詐欺
    云云。經查：
(一)上揭犯罪事實，除經告訴人徐燈瑩、姜劉鳳提出告訴狀指訴
    歷歷（他字第1569號卷第2至3頁，他字第2270號卷1至3頁）
    外，並據告訴人徐燈瑩、姜劉鳳分別於偵訊及原審理時具結
    證述明確（第11844號偵查卷10至12頁，第2209號偵查卷4至
    05頁，原審卷37至42頁背面），此外，復有告訴人徐燈瑩提
    出被告於94年10月6日簽發之面額12500元、到期日為94年11
    月6日之本票影本，暨被告於94年11月4日簽發之面額65,000
    元、到期日為95年2月08日本票影本各1紙為證（他字第1569
    號卷6頁），以及告訴人姜劉鳳提出被告簽立之借據影本1紙
    可按（他字第2270號卷4 頁）。觀諸被告與告訴人姜劉鳳所
    簽定借款契約明確載明：「本人林秀琴於民國95年02月25日
    向江媽媽借款壹拾萬元正，經協議於民國95年4月起至8月止
    每月還款貳萬元（本人託寄本人中國商銀存摺、印章及提款
    卡，委託每月提、還），特立此據為憑。借款人：林秀琴。
    中華民國95年02月25日。」等語，借據其上並載「385544」
    ，顯係提款卡密碼數字，核與告訴人姜劉鳳上開指述相符。
    復經被告坦認：其向徐燈瑩、姜劉鳳借款當時，因幫朋友作
    保，擔保債務原以為是80多萬元，結果卻是300 多萬元，且
    薪水被扣款3 分之1。借款時有向徐燈瑩表示會在1週內還錢
    ，亦有向姜劉鳳表示每月會還款2 萬元。有將中國國際商業
    銀行的存摺、印章、提款卡密碼（不包括提款卡）交給姜劉
    鳳，要姜劉鳳於其每個月領薪水時，可以直接提領，想說自
    己有留提款卡就能領錢等語不諱（偵緝字第822 號卷29頁，
    100年審易字第329號卷23頁、27頁背面，原審卷43頁）。
(二)佐以被告自94年起至97年間，凡於每月初薪資入帳後，幾乎
    於同日或翌日內即將所有金錢轉出殆盡，此有卷附兆豐商業
    銀行桃園分行100年6月14日（100）兆銀桃園字第094號函檢
    附被告上開帳戶歷史交易明細表可查（原審卷23至29頁），
    顯見被告向告訴人徐燈瑩、姜劉鳳借款當時，實無還款能力
    ，甚屬明確。尤有甚者，被告於95年02月25日將其上開帳戶
    存摺、印鑑交予告訴人姜劉鳳，表示可由其每月自帳戶內提
    領2 萬元款項直至債務還清後，旋於95年6月1日掛失上開帳
    戶印鑑而更換新印鑑，亦有兆豐商業銀行桃園分行100年6月
    14日（100）兆銀桃園字第094號函檢附之被告上開帳戶掛失
    印鑑申請書附卷可按（原審卷23至24頁、30頁）。足見被告
    當時已無資力還款，為使告訴人徐燈瑩貸予款項，仍先後向
    告訴人佯稱「保證可於1 週內還款」、「其友人近日內還款
    後，即可全數清償積欠徐燈瑩之款項」云云，並簽發面額為
    12,500元、到期日為94年11月6日之本票1紙，及簽發面額為
    65000元、到期日為95年2月8日之本票1紙以作為借得同額款
    項擔保；復為使告訴人姜劉鳳貸予10萬元款項，明知其每月
    薪資撥款後旋將所剩無幾，而向姜劉鳳訛稱可每月持其上開
    帳戶資料，自行至銀行提領2 萬元以清償借款，且虛以尾蛇
    交付上開帳戶之存摺、印章、提款卡密碼，卻未一併交付提
    款卡、存摺提款密碼等情，至為明確。
(三)按，民事法律行為成立債關係者，在債權人與債務人之間，
    根據一般交易常態，恆不待對造當事人另為表示，當然期待
    他方依誠信原則履行，不生因他方表示必將履約而陷於錯誤
    之問題，惟若債務人於訂立民事借貸契約之際，明知其已陷
    於無資力狀態，且依其締約當時預定之計劃，債務人於清償
    期屆至時仍無資力足以履行依契約所生債務時，仍與相對人
    訂立契約，除經債務人向相對人告知前開事實，而相對人仍
    與之訂約外，自難謂債務人無詐欺之意圖。依被告自承借款
    當時經濟困難、財務狀況不佳等情，詳如前述，且彼時被告
    任職桃園縣立體育場工友，月薪僅3 萬元，其中三分之一薪
    資業經法院核發扣押命令、移轉命令強制執行，其在外債務
    眾多，金額高達2 百多萬元，另簽發支票亦遭跳票無法兌現
    等情，均為被告所是認（審易字第329 號卷23頁，原審卷43
    頁），並有被告之票據退票、拒絕往來通報查詢結果（他字
    第2270號卷07頁），及桃園縣立體育場97年8月5日桃體總字
    第0970001422號函覆說明暨檢附被告全年所得明細表、遭法
    院強制執行扣押款項明細表、原審法院執行命令5 份等件（
    他字第2270號卷20至29頁、第33至36頁）在卷可憑，自堪信
    為真實，顯見以被告彼時之收入確已無法支應其龐大之債務
    負擔甚明。
(四)再被告明知任職桃園縣立體育場工友之薪資所得，前於92年
    01月起業經法院核發扣押命令、移轉命令，將其每月應領薪
    津3 萬元之3分之1移轉予臺灣土地銀行等多位債權人，竟隱
    瞞該等事實，於向告訴人姜劉鳳借款當時，仍向姜劉鳳佯稱
    可每月持其上開帳戶資料，自行至銀行提領2 萬元之事實，
    亦經證人姜劉鳳證稱：被告向我借錢時，都沒有說到她薪水
    遭債權人扣押之事，她就是說她每月薪水3萬元，她拿1萬元
    ，可以給我2 萬元。她將存款簿、印章放在我這邊，說這是
    她薪資轉帳的帳戶，叫我每個月可以拿著存款簿、印章去銀
    行臨櫃領2 萬元，但是她沒有告訴我存摺密碼，她雖然告訴
    我提款卡密碼，但是又不交給我提款卡，我問她怎麼沒有給
    我提款卡，她說她馬上去拿，後來人就不見了。因為我沒有
    存摺密碼，所以沒有去銀行領錢，後來被告就避不見面，也
    不接電話等語明確（原審卷41至42頁），並據被告坦承：其
    向徐燈瑩、姜劉鳳借款當時，因幫朋友作保，擔保債務原以
    為是80多萬元，結果卻是300 多萬元，且薪水被扣款3分之1
    。借款時有向徐燈瑩表示會在1 週內還錢，亦有向姜劉鳳表
    示每月會還款2 萬元。有將中國國際商業銀行的存摺、印章
    、提款卡密碼（不包括提款卡）交給姜劉鳳，要姜劉鳳於其
    每個月領薪水時，可以直接提領，想說自己有留提款卡就能
    領錢等語不諱（偵緝字第822號卷29頁，審易字第329號23頁
    、27頁背面，原審卷43頁）。互核觀之，足認被告在向告訴
    人徐燈瑩、姜劉鳳借款之際，均明知業無資力清償債務，及
    其月薪僅3 萬元，其中3分之1業遭法院強制執行之事實，乃
    竟隱瞞該等事實，仍向告訴人徐燈瑩借款，佯稱「其月薪3
    萬元、保證可於1 週內還款」、「其友人近日內還款後，即
    可全數清償積欠徐燈瑩之款項」云云，且簽發本票2 紙作為
    擔保，以及與告訴人姜劉鳳訂立借款契約，佯以姜劉鳳可每
    月持上開帳戶資料，自行至銀行提領2 萬元為幌，以此訛詐
    取信於告訴人徐燈瑩、姜劉鳳，被告主觀上顯有為自己不法
    所有之意圖甚明，嗣告訴人徐燈瑩、姜劉鳳誤信被告所言為
    真，因而分別貸與12,500元、65,000元、10萬元款項予被告
    ，自生損害於告訴人徐燈瑩、姜劉鳳，應甚明確，被告辯稱
    向徐燈瑩、姜劉鳳借款時確有誠意還款，後因經濟困難始無
    法還款，並無詐欺云云，顯屬虛妄，洵難採信。
(五)被告雖辯稱：向徐燈瑩、姜劉鳳借款時已告知其薪資遭法院
    扣款3分之1云云，惟此與證人徐燈瑩到庭證稱：被告於94年
    間兩次向我借款時，都沒有告訴我她的信用狀況等語（原審
    卷38頁），及證人姜劉鳳於原審時證稱：被告向我借錢時，
    都沒有說到她薪水遭債權人扣押之事，她就是說她每月薪水
    3萬元，她拿1萬元，可以給我2 萬元等情（原審卷41頁、42
    頁）均迥然不符。衡諸一般事理及常情，債務人對自有財產
    多寡大抵均保密不願讓債權人全盤知悉，鮮有債務人會在已
    無資力支付鉅額欠款，欲向債權人借貸款項情形下，猶主動
    告知債權人其薪資所得業遭法院扣押強制執行之情，且依證
    人徐燈瑩證稱：當時我告訴被告，我身上沒有錢借她，我是
    去跟別人借錢，但這個錢也是別人有急用的，要1 星期內還
    給別人，她一再保證1 週內就會還我，因為她向我借錢，且
    這錢是我向朋友借來的，所以叫她開本票給我，我認為本票
    是一種憑證。我沒有收入，省吃儉用，說好沒有能力還錢就
    不要借等情（原審卷37頁至45頁）及證人姜劉鳳證稱：被告
    當時向我借5 萬元，她說她的車子押在別人那裡，如果不去
    贖車回來，車子會被拍賣掉，當時過年，我小孩給我紅包，
    我就湊了5 萬元給她，過了約20分鐘後，她又打電話給我，
    說還需要再5萬元，我就到處去跟鄰居借5萬元，總共借10萬
    元給她等情（原審卷41頁）可知，告訴人徐燈瑩、姜劉鳳均
    非富裕之人，其等對金錢亦抱持謹慎嚴謹價值觀，貸予被告
    之款項復為向他人週轉而來，再以被告與告訴人等並無深厚
    情誼之情觀之，果告訴人徐燈瑩、姜劉鳳事前確知悉被告無
    清償能力、其薪資所得業遭法院扣押強制執行之情，焉有可
    能先向他人週轉現金，使其等成為債務人，再輕易借貸對告
    訴人徐燈瑩、姜劉鳳而言屬高額之77,500元、10萬元款項供
    被告花用，被告所辯上情，顯與常情有違，要難採信。
(六)被告另辯稱：借款當時有提供鑽戒予姜劉鳳作為抵押云云，
    惟此經證人姜劉鳳堅決否認（原審卷42頁背面），且被告與
    告訴人姜劉鳳簽定之借款契約係約定：「本人林秀琴於民國
    95年2月25日向江媽媽借款壹拾萬元正，經協議於民國95年4
    月起至08月止每月還款貳萬元（本人託寄本人中國商銀存摺
    、印章及提款卡，委託每月提、還），特立此據為憑。3855
    44。借款人：林秀琴。中華民國95年02月25日」等語，此有
    告訴人姜劉鳳提出借款契約、被告所有之中國國際商業銀行
    帳號00000000000號帳戶存摺影本各1紙附卷可稽（他字2270
    號卷4至5頁），顯見被告借款當時交付予告訴人姜劉鳳物品
    乃係其申辦之中國國際商業銀行之存摺、印章等物，果被告
    確有提供鑽戒作為借款之抵押品，衡情自應一併載明於契約
    上，焉有可能疏漏，況被告於本院亦未就此有明確證據提出
    ，然上開借款契約對此隻字未提，足見被告辯稱曾提供鑽戒
    予姜劉鳳作為抵押云云，係臨訟杜撰之詞，委無足採。
(七)被告又辯稱借款當時本預計出售其車牌號碼R2-6336 號自用
    小客車，以變賣車輛所得現金20萬元還款，然因該車遭和潤
    公司取走，拍賣所得僅33,000元，致無法償債云云（審易字
    第329號卷23頁），惟車牌號碼R2-6336號自用小客車乃洪典
    所有車輛，且經洪典於93年10月間以動產抵押買賣方式設定
    動產抵押予和潤企業股份有限公司，嗣因洪典於95年02月12
    日起即未給付分期款項，而經該公司於95年03月16日取回，
    並於95年5月6日逕行拍賣，尚有不足款等情，業據和潤企業
    股份有限公司於100年5月18日以函文函覆原審法院綦詳在卷
    （原審卷34頁），經原審法院質之該車既係洪典名下之車輛
    ，即屬洪典所有，如何可將之變賣，被告又改稱：上開車輛
    是其信託給洪典云云（審易字第329 號卷28頁），惟其迄未
    能提出任何證據以實其說，是被告空言辯稱上開自用小客車
    為其所有之車輛，借款當時原欲將之變賣以償還積欠告訴人
    等之債務云云，自屬無稽，洵不足採。
(八)被告再辯稱：其於94年10月6日向徐燈瑩所借之12500元，於
    借款1 個月後即已清償云云（原審卷39頁至40頁），惟其於
    原審時已坦認：徐燈瑩都會到體育場向其催討金錢，經體育
    場場長之協調後，協議結果是積欠徐燈瑩的72,000元，自95
    年12月20日開始，於每月20號償還2 千元等語不諱（原審卷
    40頁），而被告前於94年10月6日向告訴人徐燈瑩借款12500
    元後，嗣再於94年11月4日向告訴人徐燈瑩借款65000元，此
    經告訴人徐燈瑩證述明確在卷，並為被告所不爭執，是被告
    向告訴人徐燈瑩借款之總額即為77,500元，果被告確於94年
    11月間即已償還告訴人徐燈瑩第1筆借款12500元，其與告訴
    人徐燈瑩間之債務糾紛，於經桃園縣立體育場場長協調後，
    又有何必要自95年12月20日起尚須分期償還告訴人徐燈瑩72
    ,000元，而遠超過被告自稱僅餘之65,000元欠款，足證被告
    所辯其於94年10月6日向徐燈瑩所借之12,500元，於借款1個
    月後即已清償云云，係屬虛捏之詞，委無足採。綜上，被告
    所辯情詞，顯係事後卸責之詞，不足採信，從而，本件事證
    已臻明確，其上開犯行堪以認定，應依法論科。
二、按，行為後法律有變更者，適用行為時之法律。但行為後之
    法律有利於行為人者，適用最有利於行為人之法律。修正後
    刑法第2條第1項定有明文。本件被告行為後，刑法部分條文
    修正施行，並於95年7月1日施行，修正施行後刑法第2條第1
    項亦修正規定，然此與刑法第1 條罪刑法定主義相互契合，
    以貫徹法律禁止溯及既往原則，其乃規範行為後法律變更所
    生新舊法律比較適用之準據法，本身尚無比較新舊法之問題
    ，故應一律適用修正後刑法第2 條規定以決定適用之刑罰法
    律。又本次刑法總則編修正之比較新舊法，應就罪刑有關共
    犯、未遂犯、想像競合犯、牽連犯、連續犯、結合犯，以及
    累犯加重、自首減輕暨其他法定加減原因（如身分加減）與
    加減例等一切情形，綜其全部罪刑之結果而為比較（最高法
    院95年5月23日刑事庭第8次會議決議）。
  1.被告行為後，刑法第56條連續犯規定已刪除，此非屬犯罪構
    成要件或刑度之變更，但因被告所犯數罪，可論以一罪或數
    罪併罰，顯已影響行為人刑罰之法律效果，自屬法律有變更
    ，應依修正施行後刑法第2條第1項規定比較新、舊法，因修
    正施行後刑法刪除連續犯之規定，以致被告所犯數罪應分論
    併罰，不若舊法得依連續犯之規定論以一罪，顯然較為不利
    ，故應適用被告行為時之舊法論以連續犯較為有利。
  2.修正前刑法第33條第5 款規定「罰金：（銀元）一元以上。
    」，復依罰金罰鍰提高標準條例第1 條前段規定提高為10倍
    ，折算新台幣為30元；修正後刑法第33條第5 款規定「罰金
    ：新臺幣一千元以上，以百元計算之」，現行刑法中，有關
    於罰金刑最低度刑之規定既有修正，自屬法律變更，經比較
    後，應適用修正前之規定。
  3.刑法分則各條文所定之罰金刑，其幣別原為「銀元」，又倘
    非屬72年6 月26日至94年1月7日間新增或修正之條文，所定
    罰金數額並依罰金罰鍰提高標準條例第1 條前段規定提高為
    10倍，惟依95年6 月14日修正公布同年7月1日施行中華民國
    刑法施行法第1條之1：「中華民國九十四年一月七日刑法修
    正施行後，刑法分則編所定罰金之貨幣單位為新臺幣。九十
    四年一月七日刑法修正時，刑法分則編未修正之條文定有罰
    金者，自九十四年一月七日刑法修正施行後，就其所定數額
    提高為三十倍。但七十二年六月二十六日至九十四年一月七
    日新增或修正之條文，就其所定數額提高為三倍」，實質言
    之，罰金刑之輕重並未因幣別及提高倍數所應適用法律更迭
    而有異致，易詞以言，即國家刑罰權之範圍及效果，於修正
    前、後殊無不同，因之，此要非屬修正後刑法第2條第1項所
    稱之「法律變更」，毋須依該條項規定為新、舊法之比較，
    自應循一般法律適用之原則而適用裁判時法。
  4.綜合上述各條文修正前、後比較，可知依修正前後之規定，
    除就罰金最高數額（即刑法施行法第1條之1）部分，對被告
    並無不利，惟修正後之罰金最低數額，均較修正前提高，顯
    然不利於被告，揆諸前揭最高法院決議所揭示罪刑綜合比較
    原則，依刑法第2條第1項前段之規定，應整體適用行為時即
    修正前之規定。
三、核被告所為，係犯刑法第339條第1項之詐欺取財罪。被告於
    94年10月6日至同年02月25日間先後3次犯詐欺取財之犯行，
    時間緊接，方法相同，觸犯構成要件相同之罪名，顯係基於
    概括犯意為之，為連續犯，應依修正前刑法第56條規定論以
    一罪，並加重其刑。原審經審理之結果，認被告罪證明確，
    因而適用刑法第339條第1項、第2條第1項前段（原審載為修
    正前刑法，應予補正）、修正前刑法第56條，刑法施行法第
    1條之1第1項、第2項前段等規定，並審酌被告身體健全，竟
    不思正途獲取財物，以上開方式詐取款項，所為殊值非難，
    且其於法院審理時復當庭佯稱：其姊夫於100年7月11日出殯
    ，其姪女收到白包禮金後可償還其20萬元，即可於100年7月
    20日之前以該筆款項清償積欠告訴人徐燈瑩、姜劉鳳之債務
    ，否則本案願受重刑宣告云云（原審卷45頁），惟迄至本案
    宣判時被告仍分文未賠償告訴人徐燈瑩、姜劉鳳所受損害，
    有法院辦理刑事案件電話紀錄查詢表在卷可稽（原審卷52至
    53頁），顯見惡性非輕，兼衡其犯罪動機、手段、生活狀況
    、智識程度，與犯後否認犯行，未具絲毫悔悟之意等一切情
    狀，量處被告有期徒刑一年二月，另認，中華民國96年罪犯
    減刑條例業於96年7月04日公布，於同年月6日生效，依該條
    例第16條規定，自96年07月16日施行。本件被告犯罪係在96
    年04月24日以前，於該條例施行後98年6月2日始經通緝，有
    臺灣桃園地方法院檢察署98年6月2日桃檢玲偵宿緝字第2138
    號通緝書可參（偵字2209號卷26頁），嗣於99年5月6日緝獲
    到案，並非於該條例施行前即經通緝，且其所受宣告之刑未
    逾有期徒刑1年6月，合於上開減刑條例所定之減刑條件，爰
    依該條例第2條第1項第3款，第7條規定，減其宣告刑2分之1
    為有期徒刑七月，以示懲儆。經核認事用法尚無違誤，量刑
    亦允當，被告以上情提起上訴，否認有詐欺犯意並請求輕判
    ，核為無理由，應予駁回。
據上論斷，應依刑事訴訟法第368條，判決如主文。
本案經檢察官沈世箴到庭執行職務
中    華    民    國   100    年    12    月    20    日
            刑事第二十四庭  審判長法  官  蔡聰明
                                  法  官  陳憲裕
                                  法  官  吳麗英
以上正本證明與原本無異。
不得上訴。
                                  書記官  章大富
中    華    民    國   100    年    12    月    20    日
附錄：本案論罪科刑法條全文
刑法第339條：
意圖為自己或第三人不法之所有，以詐術使人將本人或第三人之
物交付者，處5年以下有期徒刑、拘役或科或併科1千元以下罰金
。
以前項方法得財產上不法之利益或使第三人得之者，亦同。
前二項之未遂犯罰之。